Inventaris van het archief van het Centraal Bestuur van de Arbeidsvoorziening [periode 1991-1995], (1990) 1991-1995
Nationaal Archief, Den Haag
- Het voorbereiden van, deelnemen aan en rapporteren over vergaderingen van overleg - en bestuursorganen omtrent arbeidsvoorzienings-aangelegenheden waarvan het voorzitterschap en/of secretariaat bij de organisatie berust. 1991-2001, 0
  - Centraal Bestuur voor de Arbeidsvoorziening
    - Vergaderverslagen en vergaderstukken van het Bestuurlijk Overleg met Federatie van Bedrijfsverenigingen, het Dienstverlenend Centrum, Minderheden Werkwinkels, Stichting Bouwvakwerk, Minderhedenorganisaties, Stuurgroep Agro- en Procesindustrie, 1992-1994; div.nrs.
      - 1992, 1400
      - 1993, 1345
      - 1994, 1392
    - Vergaderverslagen en vergaderstukken van het Directieoverleg en Sectorhoofden, 1992-1995; div.nrs.
      - 15-6-1992, 1139
      - 22-6-1992, 1140
      - 20-7-1992, 1208
      - 10-8-1992, 1136
      - 31-8-1992, 1196
      - 21-9-1992, 1156
      - Vergaderverslagen en vergaderstukken van Werkgroep Praktische Dienstverlening, 1990-1992, 1595
      - Vergaderverslagen en vergaderstukken van het Bestuurlijk Overleg met de Sectorcommissie Zeescheepvaart, Staatssecretaris SZW en de voorzitters van Arbeidsvoorziening, 1993, 1391
      - Vergaderverslagen en vergaderstukken van de Commissie Stroomlijnen Gesubsidieerde Arbeid, 1994-1995, 1942
      - Vergaderverslagen en vergaderstukken van het Bestuurlijk Overleg tussen het Tijdelijk Instituut voor Coördinatie en Afstemming, Stichting Bouwvakwerk, 1995, 1513
      - Vergaderverslag en vergaderstukken van het Informeel Overleg met het Ministerie van Sociale Zaken en Werkgelegenheid, 17-3-1995, 1510
      - Vergaderverslagen en vergaderstukken van de Bestuurscommissie Betaalde Dienstverlening, 1995, 1624
    - Agenda's en vergaderverslagen van de Bestuurscommissie Financieel Beheer, 1992-1994; 514-525, 535-539
      - 01-12-1992., 535
      - 23-12-1992., 536
      - 21-01-1993., 514
      - 10-02-1993 (geannuleerd)., 515
      - 03-03-1993., 516
      - 30-03-1993., 517
      - 28-04-1993., 518
      - 12-05-1993., 519
      - 09-06-1993., 520
      - 24-06-1993, 521
      - 24-08-1993, 522
      - 15-09-1993., 537
      - 27-10-1993., 523
      - 18-11-1993., 524
      - 15-12-1993., 525
      - 05-01-1994., 538
      - 16-02-1994., 539
    - Vergaderverslagen en vergaderstukken van de Sectorcommissie Artiesten en Musici (SECAM), 1993-1995; div.nrs.
      - 03-01-1993., 981
      - 30-06-1993., 526
      - 01-09-1993., 940
      - 06-10-1993., 840
      - 03-11-1993., 830
      - 01-12-1993., 100
        Met verslag vergadering Secam en Stuurgroep Evenementenbemiddeling 22-2-1995
      - 02-02-1994., 970
      - 03-03-1994., 960
      - 08-03-1994., 931
      - 04-04-1994., ---; 721
        Had inv.nr. 721 maar is foutief. Echte nummer onbekend
      - 09-05-1994., ---
        Had inv.nr. 711 maar is foutief. Echte nummer onbekend
      - 03-06-1994., 912
      - 06-07-1994., 900
      - 08-08-1994., 891
      - 08-09-1994., 880
      - 03-10-1994., 921
      - 10-11-1994., 104
      - 01-12-1994., 103
      - 02-02-1995., 102
      - 02-03-1995., 101
      - 13-04-1995 tot en met 22-12-1995., 87
  - Raad voor Studie- en Beroepskeuze (RSB)
    - Vergaderverslagen en vergaderstukken, 1990-1995; div.nrs.
      - 1990 - 1996, genummerde stukken overzicht, 1451
      - 1990 - 1992, vastgestelde vergaderverslagen, 1614
      - 1990, genummerde stukken 1 - 30, 997; was 6105 blok 5282
      - 1990, genummerde stukken 31 - 60, 1615
      - 1990, genummerde stukken 61 - 89, 1616
      - 3-7-1990, 1e vergadering, 1629
      - 25-1-1991, vergaderstukken 5e vergadering, 1596
      - 31-5-1991, 9e vergadering, 1450
      - 22-11-1991, 20-12-1991, 1577
      - 1991, genummerde stukken 19 - 39, 3076
      - 1991, genummerde stukken 40 - 70, 1604
      - 1991, genummerde stukken 71 - 103, 1605
      - 1991, genummerde stukken 137 - 165, 1625
      - 1991, genummerde stukken 166 - 187, 1453
      - 1991, genummerde stukken 188 - 210, 1456
      - 17-1-1992, genummerde stukken 1 -- 28, 1582
      - 28-2-1992, genummerde stukken 29 - 63, 1579
      - 27-3-1992, genummerde stukken 64 - 100, 1580
      - 1992, genummerde stukken 101 - 142, 1452
      - 1992, genummerde stukken 143 - 160, 1474
      - 1992, genummerde stukken 161 - 202, 1454
      - 1992, genummerde stukken 203 - 240, 1475
      - 1992, genummerde stukken 241 - 258, 1632
      - 1992, genummerde stukken 259 - 277, 1618
      - 1992, genummerde stukken 278 - 309, 1688
      - 1993 - 1996, agenda's, 1630
      - 1993, genummerde stukken 1 - 33, 1613
      - 1993, genummerde stukken 34 - 64, 1620
      - 1993, genummerde stukken 65 - 100, 1703
      - 1993, genummerde stukken 101 - 138, 1704
      - 1993, genummerde stukken 156 - 185, 1687
      - 1993, genummerde stukken 160 - 216, 1455
      - 1993, genummerde stukken 217 - 235, 1619
      - 1993, genummerde stukken 244 - 269, 3074
      - 1994, genummerde stukken 59 - 108, 1627
      - 1994, genummerde stukken 109 - 146, 3073
      - 1994, genummerde stukken 147 - 200, 3071
      - 1994, genummerde stukken 201 - 265, 3072
      - 18-11, 16-12-1994, genummerde stukken 266 - 316, 1576
      - 13-1, 17-2-1995, genummerde stukken 1 - 92, 1553
      - 31-3, 21-4, 19-5-1995, genummerde stukken 126 - 170, 1555
      - 1995, genummerde stukken 171 - 230, 1458
      - 1995, genummerde stukken 231 - 300, 1459
      - 1995, genummerde stukken 301 - 353, 1457
- Het vaststellen van een reglement van werkzaamheden van het CBA, ingevolge art. 18, eerste en tweede lid, AVW (Stb.1990, 402). 1991-1996, 5
  - Centraal Bestuur voor de Arbeidsvoorziening
    - Reglement bijdrageregeling Vakopleiding Leerlingwezen, 1990-1994; div.nrs.
      - 1-7-1990 - 30-6-1991, 1711
      - 1-7-1991 - 30-6-1992, 1710
      - 1992 - 1993, voorschriften, 1690
      - 1993 - 1994, 1702
      - Financieel beheersreglement, 1991, 1592
      - Huishoudelijk reglement van de Sectorcommissie Artiesten en Musici (SECAM), 1993-1994, 1547
- Het vaststellen van regelingen, besluiten, vergaderverslagen en besluitenlijsten van de vergadering van het Centraal Bestuur, art. 7, 14 en 15, Regeling reglement CBA (Stcrt. 1991, 16) 1991-1996, 7
  - Centraal Bestuur voor de Arbeidsvoorziening
    - Besluiten met betrekking tot de instelling, het huishoudelijkreglement, de benoeming van voorzitter en leden en de toekenning van vergoedingen aangaande de Sectorcommissie Artiesten en Musici (SECAM), 1991-1994; 1748
- Het regelen van de taken en bevoegdheden van de Algemeen Directeur, ingevolge art. 21, derde lid, AVW (Stb.1990, 402). 1991-1996, 11
  - Centraal Bestuur voor de Arbeidsvoorziening
    - Het regelen van de bevoegdheden van de Algemeen Directeur, regeling met betrekking tot de toedeling van bevoegdheden van de Algemeen Directeur aan functionarissen werkzaam bij het Landelijk Bureau, 1995; 1689
    - Werkverdeling tussen Algemeen Directeur en plaatsvervangend Algemeen Directeur, 1991; 500
- Het bepalen van het aantal en de werkgebieden van de regionale besturen, ingevolge art. 9 AVW (stb.1990,402).1991-1996, 12
  - Centraal Bestuur voor de Arbeidsvoorziening
    - Regeling voor de werkgebieden van de Regionale Besturen, 1996; 792
- Het geven van aanwijzingen aan de RBA’s betreffende de uitoefening van hun taken, ingevolge art.10, eerste lid, AVW (Stb.1990, 402).1991-1996, 13
  - Centraal Bestuur voor de Arbeidsvoorziening
    - Richtlijn met betrekking tot beëindiging actieve arbeidsbemiddeling, 1991; 461
    - Richtlijn met betrekking tot invulling verklaring over de eigen gezondheidstoestand van werkzoekenden, 1991; 467
    - Voorschriften met betrekking tot de nieuwe registratiemethode voor minderheden, 1991; 476
    - Richtlijnen met betrekking tot uitvoering van de Wet Arbeid Buitenlandse Werknemers, 1991-1992; 462
    - Voorschriften met betrekking to de te hanteren gewijzigde beroepsgang, 1992; 501
    - Richtlijnen met betrekking tot uitvoering van Europees Sociaal Fonds aangelegendheden, 1991-1993; 464-466
      - 1991., 464
      - 1992., 465
      - 1993., 466
    - Voorschriften met betrekking tot toepassing van het medische beroepsgeheim op de arbeidsmedische advisering, 1994; 530
    - Circulaire aan de RBA's betreffende invoering identificatieverplichting, 1994; 795
    - Afschriften van circulaires aan de RBA's, 1991-1996; div.nrs.
      - 1991 januari, 109
      - 1992 februari, 111
      - 1993 maart, 110
      - 1991 april, 112
      - 1991 mei-juni, 114
      - 1991 juli, 118
      - 1991 augustus-november, 117
      - 1992 januari-juli, 119
      - 1992 augustus-december, 121
      - 1993 samenvatting van circulaires, 120
      - 1993 januari-november, 123
      - 1994 januari, 129
      - 1994 januari, 130
      - 1994, maart., 131
      - 1994, april., 124
      - 1994, mei 02-17, 125
      - 1994, mei, 18-31, 126
      - 1994, juni, 01- 09, 127
      - 1994, juni, 10 -28, 128
      - 1994, juli., 132
      - 1994, augustus, 01-08, 133
      - 1994, augustus, 09-19, 134
      - 1994, augustus, 23-31, 135
      - 1995, september, 01-11, 137
      - 1994, september, 12-30, 136
      - 1994, oktober, 138
      - 1994, november, 01-18, 139
      - 1994, november, 21-30, 140
      - 1994, december, 01-21, 141
      - 1994, december, 22-30, 142
      - 1995, januari, 02-12, 143
      - 1995, januari, 13-18, 144
      - 1995, januari, 19-31, 145
      - 1995, februari, 01-20, 146
      - 1995, februari, 21-28, 147
      - 1995, maart, 01-17, 149
      - 1995, maart, 20-31, 150
      - 1995, april, 03-19, 148
      - 1995, april, 20-28, 151
      - 1995, mei, 01-16, 152
      - 1995, mei, 17-31, 153
      - 1995, juni, 01-16, 154
      - 1995, juni, 21-30, 155
      - 1995, juli, 04-20, 156
      - 1995, juli, 21-31, 157
      - 1995, augustus, 01-28, 158
      - 1995, augustus, 29-31, 159
      - 1995, september, 164
      - 1995, oktober, 03-24., 160
      - 1995, oktober, 25., 162
      - 1995, november, 01-22, 161
      - 1995, november, 23-30, 163
      - 1995, december, 01-19, 166
      - 1995, december, 20-29, 165
      - 1996, juni., 168
    - Richtlijnen met betrekking tot ontslagzaken, 1992-1996; 463, 762
      - Uitvoering van ontslagtaken op grond van het BBA 1945, 1992, 463
      - Ontslagbescherming werknemers in verband met EU-richtlijn, 1996, 762
- Het instellen van commissies, ingevolge art. 19, eerste lid, Regeling reglement CBA (Stcrt.1991, 16). 1991-2001, 19
  - Centraal Bestuur voor de Arbeidsvoorziening
    - Taakuitbreiding van de Commissie Vergunningenbeleid, 1992; 502
    - Het instellen van de Sectorcommissie Artiesten en Musici (SECAM), voordrachten tot benoeming, 1992-1993; 1546
- Het instellen van een raad van deskundigen die de Arbeidsvoorzienings-organisatie adviseert omtrent beroepskeuzevoorlichting en de Minister van OCenW en de Minister van LNV adviseert omtrent studiekeuzevoorlichting, ingevolge art. 74 AVW (Stb.1990, 402). 1991-1996, 22
  - Centraal Bestuur voor de Arbeidsvoorziening
    - Het instellen van de Raad voor Studie en Beroepskeuze (RSB), 1991; 1431
- Het vaststellen van het LMBK en de landelijke begroting van de Arbeidsvoorzieningsorganisatie, ingevolge en op grond van art. 46 AVW (Stb.1990, 402). 1991-2001, 35
  - Centraal Bestuur voor de Arbeidsvoorziening
    - Landelijk Beleidskader, 1992-1998; div.nrs.
      - 1992 - 1996, 1993 - 1997, 1994 - 1998, meerjaren beleidskaders, 1393
      - 1995, 1390
      - 1996, 1446
- Het vaststellen van het L(M)BP en de landelijke begroting, ingevolge art. 52, eerste lid, AVW (Stb.1990, 402). 1991-2001, 38
  - Centraal Bestuur voor de Arbeidsvoorziening
    - Landelijk Beleidsplan, 1992-1997; div.nrs.
      - 1992 - 1996, meerjaren beleidsplan, 1394
      - 1993 - 1997, bijgesteld meerjaren beleidsplan, 1220
      - 1995, ondernemingsplan, 1483
      - 1995, 1473
    - Landelijk Beleidsplan en Landelijke Begroting 1991, 1990.; 503
    - Problematiek met betrekking tot korting op de Rijksbijdrage vanaf 1992, 1991.; 504
    - Landelijke Begroting 1992, 1991.; 505
    - Actualisering van het landelijk beleidskader met betrekking tot arbeidspools, 1992.; 458
    - Landelijke Begroting 1993, 1992-1993.; 506
    - Vaststelling van het Landelijk Meerjaren Beleidskader 1995-2000 in relatie tot door het kabinet opgelegde bezuinigingen, 1994.; 814
- Het vaststellen van het jaarverslag en de jaarrekening, ingevolge art. 57, eerste lid, AVW (Stb.1990, 402). 1991-1996, 40
  - Centraal Bestuur voor de Arbeidsvoorziening
    - Financiële jaarverslagen, 1991-1995; div.nrs.
      - 1991, 1420
      - 1992, 1430
      - 1993, 1423
      - 1994, 1429
      - 1995, 1472
      - 1996, 998
        Omgenummerd. Oud (dubbel) nummer 1123 [DjK]
    - Jaarverslagen, 1991-1995; div.nrs.
      - 1991. Met jaarrekening1992, 507
      - 1991 - 1994, 1401
      - 1995, 1471
- Het vaststellen van regels voor het opstellen van het jaarverslag en de jaarrekening, ingevolge art.57, derde lid, AVW (Stb.1990, 402).1991-1996, 41
  - Centraal Bestuur voor de Arbeidsvoorziening
    - Richtlijnen voor het opstellen van de jaarrekening, 1992; 508
- Het laten onderzoeken van de jaarrekening door externe deskundigen, ingevolge art. 57, vijfde lid, AWV (Stb. 1990, 402).1991-1996, 42
  - Centraal Bestuur voor de Arbeidsvoorziening
    - Accountantsverklaring afgegeven door TRN Nederlandse accountants maatschap de Tombe naar aanleiding van controle van de balans per 01-01-1991 van de Arbeidsvoorzieningsorganisatie, 1992; 63
- Het nemen van een besluit over de verdeling van middelen over de RBA's, ingevolge art. 56, eerste lid, AVW (Stb.1990, 402). 1991-1996, 44
  - Centraal Bestuur voor de Arbeidsvoorziening
    - Regionale budgetten en de verdeling daarvan over de RBA's, 1990-1995; div.nrs.
      - 1991 (1990 - 1991), 1323
      - 1991, besluit ex artikel 56, 1611
      - Het verdelen van de middelen over de RBA's, begrotingsaanschrijving voor het RBA Rijnmond, 1995, 1631
- Het vaststellen van regels voor het beheer van de gelden van de arbeidsvoorzieningsorganisatie en voor de begrotingen, ingevolge art.54 en 58 AVW (Stb. 1990, 402).1991-1996, 45
  - Centraal Bestuur voor de Arbeidsvoorziening
    - Regeling Financieel Beheersreglement Arbeidsvoorzieningsorganisatie, 1991; 509
    - Geschil over de reservevorming tussen de overheidsgeleding enerzijds en de geledingen van werkgevers en werknemers anderzijds, 1992-1993.; 534
    - Advies van prof. J. Klaassen betreffende het financiële beheer van de Arbeidsvoorzieningsorganisatie, 1993.; 510
    - Besluit wijziging regeling financieel Beheersreglement Arbeidsvoorzieningsorganisatie, 1995.; 760
- Het vaststellen van het Financieel Economisch Handboek (FEH) en het Handboek Administratieve Organisatie (HAO), ingevolge art. 2 Regeling Financieel Beheersreglement Arbeidsvoorzieningsorganisatie (geen Stcrt.). 1991-1996, 50
  - Centraal Bestuur voor de Arbeidsvoorziening
    - Financieel Economisch Handboek (FEH), 1993; 1549
    - Centraal Deel van het Handboek Administratieve Organisatie, 1994; 999
      Omgenummerd. Oud (dubbel) nummer was 1233 [DjK, 22-6-2016]
- Het besluiten tot samenwerking met de gemeenten bij de inschakeling van uitkeringsgerechtigden in het arbeidsproces, art. 3a, ABW (Stb.1973, 395).1991-1996, 58
  - Centraal Bestuur voor de Arbeidsvoorziening
    - Het vergroten van de samenwerking met de gemeentelijke sociale diensten, 1991; 453
- Het vaststellen van een regeling (voorlopige) openbare aanbestedingsprocedure voor scholing, als bedoeld in art. 24, tweede lid, KVE (Stb.1991, 709).1991-1996, 59
  - Centraal Bestuur voor de Arbeidsvoorziening
    - Voorlopige openbare aanbestedingsprocedure voor scholing, 1990-1991; 440
    - Tijdelijke regeling Uitzonderingen Openbare Inschrijvingsprocedure Scholing, 1991-1993; 441
- Het vaststellen van regels voor de registratie, ingevolge art. 66, eerste lid, AVW (Stb.1990,402).1991-1996, 65
  - Centraal Bestuur voor de Arbeidsvoorziening
    - Reglementen persoonsregistraties, 1991-1993; 460
- Het adviseren van de Minister van Sociale zaken en Werkgelegenheid over het arbeidsvoorzieningsbeleid, ingevolge art. 76, eerste lid, AVW (Stb.1990, 402).1991-1996, 78
  - Centraal Bestuur voor de Arbeidsvoorziening
    - Stukken betreffende het uitbrengen van advies aan de Minister van Sociale Zaken en Werkgelegenheid over wetgeving, 1990-1995; div.nrs.
      - Advies over het Voorontwerp van Wet Terugdringing Arbeidsongeschiktheidsvolume,1990-1991, 410
      - Advies over wijziging Wet Arbeid Buitenlandse Werknemers,1991-1992, 408
      - Advies over het wetsvoorstel wijziging bestuursprocesrecht en de gevolgen voor procedures in het kader van de Wet Arbeid Buitenlandse Werknemers,1992, 407
      - Advies over het voornemen om art. 8 van de Jeudwerkgarantiewet te schrappen in het kader van het wetsvoorstel afschaffing adviesverplichtingen,1993, 513
      - Advies over de Wet Vermeend/Moor,1993, 406
      - Advies ovehet voorstel Tijdelijke Wet Bevordering Arbeidsdeelname Allochtonen,1993-1994, 404
      - Advies over wetsvoorstel tot wijziging invoeringswet Arbeidsvoorzieningswet,1995, 808
    - Advies aan de Minister van Sociale zaken en Werkgelegenheid over beloning op werkervaringsplaatsen, 1991.; 411
    - Advies over het concept AMVB met betrekking tot de dienstverlening bij kunsten, amusement en beroepssport, 1991-1992.; 409
    - Advies aan de Minister van Sociale zaken en Werkgelegenheid over de arbeidsmarktaspecten van de voorgenomen verhoging van de belasting-premievrije vergoeding voor vrijwilligerswerk, 1992.; 405
    - Advies aan de Minister van Sociale zaken en Werkgelegenheid over uitvoering van ontslagtaken op grond van het BBA 1945, 1992.; 457
    - Advies aan de Minister van Sociale zaken en Werkgelegenheid over het kabinetsstandpunt “Bestuur op niveau: deel 2”; “Bestuur en stedelijke gebieden”, 1991-1993.; 499
    - Advies aan de Minister van Sociale zaken en Werkgelegenheid over leeftijdscriteria en arbeid, 1991-1993.; 412
    - Advies aan de Minister van Sociale zaken en Werkgelegenheid over het vergunningenstelsels voor de arbeidsbemiddeling en het ter beschikking stellen van arbeidskrachten, 1993.; 511
    - Advies aan de Minister van Sociale zaken en Werkgelegenheid over het Besluit Gevoelige Gegevens, 1993.; 512
- Het vaststellen, wijzigen, verlengen en intrekken van een subsidieregeling, ingevolge art. 99, tweede lid, AVW (Stb.1990, 402). 1991-1996, 81
  - Centraal Bestuur voor de Arbeidsvoorziening
    - Subsidieregelingen, 1989-1995; div.nrs.
      - Kaderregeling Scholing (KRS),1989-1991, 414
      - 1991, 1308
      - Subsidieregeling Bijdrageregeling Bedrijfstakgewijze Scholing (BBS), circulaires betreffende toepassing per bedrijfstak,1991, 416
      - Subsidieregeling Bijdrageregeling Bedrijfstakgewijze Scholing (BBS), voorschriften,1991-1992, 417
      - Bijdrageregeling Vakopleiding Leerlingwezen (BVL) 1991-1992,1991, 424
      - Bijdrageregeling Vakopleiding Leerlingwezen (BVL) 1992-1993,1992, 425
      - 1992 - 1994, Landelijk Dienstverlenend Centrum (LDC), 1747
      - Overzichten van de scholings- plaatsings- en andere (subsidie) regelingen, 1991-1994, 1396
      - Stukken betreffende subsidieregelingen, 1992, 1246
      - Kaderregeling Bedrijfstakgewijze Scholing (BBS),1993, 528
      - Intrekking Kaderregeling Bedrijfstakgewijze Scholing (BBS) 1995 en overgangsregeling,1995, 807
    - Tijdelijke regeling voorschakelvoorzieningen leerlingwezen, 1990-1991.; 422
    - Subsidieregeling Bijzondere Regionale Projecten, Vergoedingsregeling en Werkverruimende Maatregel, 1991.; 413
    - Subsidieregeling Europees Sociaal Fonds (ESF), 1991; 454, 473
      - Subsidieregeling Europees Sociaal Fonds, 1991., 473
      - Brief met bijlagen aan DG Algemene Beleidszaken van het Ministerie van Sociale Zaken en Werkgelegenheid betreffende de subsidieregeling 1991, 454
    - Subsidieregeling Arbeidsvoorziening Banenpools, 1991-1992.; 423
    - Stukken betreffende het vaststellen van subsidierregelingen met betrekking tot arbeidsinpassing, 1991-1992.; 418, 421
      - Subsidieregeling Bevordering arbeidsinpassing, 1991-1992., 418
      - Kaderregeling Arbeidsinpassing (KRA), 1991-1992., 421
    - Stukken betreffende het vaststellen van regelingen met betrekking tot uitzendarbeid, 1991-1992.; 419-420
      - Vergoedingsregeling uitzendarbeid, 1991., 419
      - Kaderregeling Uitzendarbeid (KRU), 1992., 420
    - Subsidieregeling Vrouw- en Werkwinkels, 1992.; 426
    - Wijziging Subsidieregeling aan de Stichting Landelijk Dienstverlenend Centrum (LDC), 1994-1995.; 761
- Het vaststellen van een Landelijk Programma Beroepskeuzevoorlichting, ingevolge art.3 zevende lid, Subsidieregeling Beroepskeuzevoorlichting 1991-1992 (Stcrt.1991, 80). 1991-1996, 95
  - Centraal Bestuur voor de Arbeidsvoorziening
    - Landelijk Programma Beroepskeuzevoorlichting 1992, 1991.; 456
- Het uitbrengen van een jaarverslag aan de Minister van SZW omtrent de gedelegeerde bevoegdheden, ingevolge art. 4 Delegatiebesluit uitvoering WABW (Stcrt.1991, 4). 1991-1995, 103
  - Centraal Bestuur voor de Arbeidsvoorziening
    - Jaarverslagen Wet Arbeid Buitenlandse Werknemers (WABW), 1991-1993; 1385-1387
      - 1991, 1386
      - 1992, 1387
      - 1993, 1385
- Het uitbrengen van adviezen aan het CBA omtrent de beroepskeuzevoorlichting, ingevolge art. 74 AVW (Stb.1990, 402). 1991-1996, 155
  Actor: RAAD VOOR STUDIE- EN BEROEPSKEUZE
  - Raad voor Studie- en Beroepskeuze (RSB)
    - "Vrouw en Werkwinkels", advies aan het CBA en de Regionale Besturen Arbeisvoorziening, 1991; 3078
    - "Allochtonen en Beroepskeuze", een vergelijkende literatuurstudie, in opdracht van de Raad voor Studie- en Beroepskeuze, 1991; 3079
    - "Een nieuwe kans?", onderzoeksrapport naar de studie- en beroepskeuzedienstverlening aan (potentieel) arbeidsongeschikten, in opdracht van de Raad voor Studie- en Beroepskeuze, 1992; 3080
    - "Een jaar AOB", een advies over de evaluatie van de Adviesbureaus voor Opleiding en Beroep door de RSB aan het CBA en de Minister van Onderwijs en Wetenschappen, 1992-1993; 1501
    - "Arbeidsvoorziening en loopbaan", een advies over de inzet van studie- en beroepskeuze dienstverlening door de RBA's, door de RSB aan het CBA, 1992-1994; 1499
    - "Kies bewust", een advies over de arbeidsmarktrelevante opleidingskeuzes, door de RSB aan het CBA, 1992-1994; 1500
    - "Kwaliteit met beleid" een advies over de Kwaliteitszorg en Inspectie van de Studie- en Beroepskeuze Dienstverlening door de RSB aan het CBA, 1992-1994; 1498
    - "Basis voor Later?", onderzoeksrapport naar de studie- en beroepskeuzeproces in het basisonderwijs, in gezamenlijke opdracht van de RSB en de Directie Coördinatie Minderhedenbeleid van het Ministerie van Binnenlandse Zaken, 1994; 3081
    - "Over loopbanen gesproken", visie van de RSB over zijn werkgebied: loopbanen in de maatschappij van vandaag, 1995; 3082
    - "Regionale informatiecentra, informatievoorziening en voorlichting over opleidingen, beroepen en arbeidsmarkt" advies door de RSB aan het CBA en de Minister van Onderwijs, Cultuur en Wetenschappen, 1995; 1502
    - Raad voor Studie en Beroepskeuze rapportages, 1993-1995; 1578, 1581
      - 1993, "Geschikt voor arbeid", een advies over de terugdringing van arbeidsongeschiktheid door Studie en Beroepskeuze Dienstverlening aan het CBA en de Minister van Sociale Zaken en Werkgelegenheid (SZW), 1581
      - 1995, "Van ontwikkeling naar communicatie" evaluatie aan het CBA, 1578
- Het uitbrengen van adviezen aan de Minister van OCenW en de Minister van LNV omtrent de studiekeuzevoorlichting, ingevolge art. 74 AVW (Stb.1990, 402). 1991-1996, 156
  - Raad voor Studie- en Beroepskeuze (RSB)
    - Kwaliteit Studie- en Beroepskeuze Dienstverlening op school, advies aan de Minister van Onderwijs, Cultuur en Wetenschappen, 1991-1992; 1496